【裁判字號】    95,易,1966
【裁判日期】    951130
【裁判案由】    竊盜
【裁判全文】
臺灣高雄地方法院刑事判決              95年度易字第1966號
公  訴  人  臺灣高雄地方法院檢察署檢察官
被      告  甲○○
上列被告因竊盜案件，經檢察官聲請簡易判決處刑（95年度偵字
第20441 號），本院適用通常程序審判，並以簡式審判程序，判
決如下：
    主  文
甲○○於夜間侵入住宅竊盜，累犯，處有期徒刑拾月；扣案之鑰
匙壹支沒收。
    事  實
一、甲○○前因民國（下同）90年間之竊盜行為，經本院以90
    年度易字第1439號判決判處有期徒刑5 月確定；於91 年 間
    因竊盜、搶奪等案件，由本院以91年度訴字第3516 號 判決
    判處有期徒刑2 年6 月確定；又於91年間，因偽造文書犯行
    ，經本院以91年度訴字第3618號判決判處有期徒刑8 月確定
    ，上開罪刑（就有期徒刑2 年6 月及有期徒刑8 月部分）並
    由本院以92年度聲字第1857號裁定定應執行有期徒刑3 年2
    月確定，且前揭案件之罪刑均接續執行，於95年4 月14日執
    行完畢。詎其未思悔改，意圖為自己不法之所有，於95年6
    月15日晚間7 時20分許，自該國宅未鎖閉之後門，進入國宅
    內，再搭乘電梯於夜間逕自侵入在高雄縣鳳山市○○路29號
    「D 型國宅大樓」地下室停車場之住宅內，以自備之鑰匙啟
    動乙○○所有車牌號碼XKL-276 號重型機車之電門鎖，發動
    引擎騎乘該機車離去之方式，竊得該機車，供己代步之用。
    嗣乙○○發現該車遭竊報案，始為警循線查獲上情，並扣得
    其所有，且供竊車用之鑰匙1 支。
二、案經高雄縣政府警察局鳳山分局報請臺灣高雄地方法院檢察
    署檢察官偵查起訴。
    理  由
一、被告甲○○於偵、審理中均坦認上情不諱（見警卷第3 ～4
    頁、偵卷第17頁、本院簡字卷第27頁、本院易字卷第2頁）
    ，核與證人即被害人乙○○於警詢時指證之情節相符（見警
    卷第5 ～6 頁），並有贓物認領保管單1 張（見警卷第9 頁
    ）、上開國宅監視器錄影翻拍照片6 張（見偵卷第21頁）等
    在卷足稽，復扣得被告所有，且供其竊盜所用之鑰匙1 支可
    資證明，本件事證明確，被告犯行堪予認定。
二、按上開國宅地下室停車場有樓梯及電梯與國宅內住戶相通，
    專供國宅內住戶停放車輛之用，為國宅住戶住居生活經常出
    入之處所，就該國宅日常居住安全之整體觀之，應認屬國宅
    之一部，與該國宅有密切不可分之關係，應認係被害人住宅
    之一部（最高法院76年台上字第2972號判例、同院82 年 台
    上字第5704號判決可供參照），而被告甲○○侵入該國宅地
    下室停車場係於前揭時日下午7 時20分許，依卷附中華民國
    高雄地區日出日沒時刻表所示（見本院簡字卷第30頁），前
    揭日期之日沒時間為下午6 時44分，是被告侵入上開被害人
    之住居國宅地下室停車場內之時間，應屬夜間，核其夜間侵
    入上開國宅地下室車場住宅內行竊之行為，係犯刑法第321
    條第1 項第1 款於夜間侵入住宅之加重竊盜罪。又行為後法
    律有變更者，適用行為時之法律。但行為後之法律有利於行
    為人者，適用最有利於行為人之法律，刑法第2 條第1 項定
    有明文。查被告於前開行為後，刑法關於累犯之規定業經總
    統於94年2 月2 日修正公布，並依刑法施行法第10條之1 規
    定自95年7 月1 日施行。職是，本件自應就被告行為前、後
    累犯之規定加以比較適用。而修正前刑法第47條原規定：「
    受有期徒刑之執行完畢，或受無期徒刑或有期徒刑一部之執
    行而赦免後，5 年以內再犯有期徒刑以上之罪者，為累犯，
    加重本刑至2 分之1 」，嗣修正為：「受徒刑之執行完畢，
    或一部之執行而赦免後，5 年以內故意再犯有期徒刑以上之
    罪者，為累犯，加重本刑至2 分之1 」，將累犯成立之要件
    限於5 年內「故意」再犯有期徒刑以上之罪者，始有加重其
    刑規定之適用。經比較修正前、後關於累犯之規定，當以修
    正後之規定限縮累犯之適用範圍，較有利於被告，故應依刑
    法第2 條第1 項但書，適用裁判時之修正後刑法第47條第1
    項前段規定，作為論斷被告是否構成累犯之依據。本案被告
    前因90年間之竊盜行為，經本院以90年度易字第1439號判決
    判處有期徒刑5 月確定；於91年間因竊盜、搶奪等案件，經
    本院以91年度訴字第3516號判決判處有期徒刑2 年6 月確定
    ；又於91年間，因偽造文書犯行，經本院以91年度訴字第
    3618號判決判處有期徒刑8 月確定，上開罪刑（有期徒刑2
    年6 月及有期徒刑8 月部分）並由本院以92年度聲字第1857
    號裁定定應執行有期徒刑3 年2 月確定，且前揭案件之罪刑
    均接續執行，於95年4 月14日執行完畢，此有臺灣高等法院
    被告前案紀錄表可按，其於5 年以內故意再犯本件有期徒刑
    以上之罪，為累犯，依修正後刑法第47條第1 項規定加重其
    刑。爰審酌被告前於90年間犯竊盜罪，於91年又犯竊盜、搶
    奪案件，均經本院判處罪刑確定，且執行完畢，已如前述，
    竟又為本案竊盜犯行，顯見其素行不良，且其為圖私利，恣
    意於夜間侵入他人住宅內行竊，且損及居家安全及社會治安
    ，所生實害非輕，惟其事後坦承犯行，態度良好等一切情狀
    ，量處如主文所示之刑，以示懲儆。至被告竊盜所用之自備
    鑰匙1 支，並為其所有等情，已據其於審訊時供明在卷（見
    本院簡字卷第27頁），依刑法第38條第1 項第2 款之規定宣
    告沒收。
據上論斷，應依刑事訴訟法第452 條、第273 條之1 第1 項、第
299 條第1 項前段，刑法第2 條第1 項但書、第321 條第1項 第
1 款、第47條第1 項、第38條第1 項第2 款，判決如主文。
本案經檢察官丙○○到庭執行職務。
中    華    民    國    95    年    11    月    30    日
                        刑事第十三庭  法  官  高思大
以上正本，係照原本作成，證明與原本無異。
如不服本判決，應於收受送達後10日內向本院提出上訴書狀。
中    華    民    國    95    年    11    月    30    日
                                      書記官  盧聰明
附錄論罪科刑條文：
中華民國刑法第  321 條
    犯竊盜罪而有左列情形之一者，處6 月以上、5 年以下有期
    徒刑：
    一  於夜間侵入住宅或有人居住之建築物、船艦或隱匿其內
        而犯之者。
    二  毀越門扇、牆垣或其他安全設備而犯之者。
    三  攜帶兇器而犯之者。
    四  結夥三人以上而犯之者。
    五  乘火災、水災或其他災害之際而犯之者。
    六  在車站或埠頭而犯之者。
        前項之未遂犯罰之。


司法院資訊處製作；財團法人民間司法改革基金會備份。
